臺灣彰化地方法院刑事判決　　　　　　　96年度訴字第1772號
公　訴　人　臺灣彰化地方法院檢察署檢察官
被　　　告　甲○○
　　　　　　　　　　號
　　　　　　　　　　（另案在臺灣臺中女子監獄執行中）
上列被告因違反毒品危害防制條例案件，經檢察官提起公訴（96
年度毒偵字第3861號），本院依簡式審判程序判決如下：
    主    文
甲○○施用第一級毒品，處有期徒刑柒月；又施用第二級毒品，
處有期徒刑肆月。應執行有期徒刑拾月。
　　事    實
一、甲○○前因施用毒品案件，經臺灣臺中地方法院裁定送觀察
    、勒戒後，認有繼續施用毒品之傾向，再以裁定令入戒治處
    所施以強制戒治，嗣於民國95年1 月11日執行完畢釋放。詎
    仍不知悛悔，復基於施用第一級毒品海洛因之犯意，於96年
    6 月21日下午6時 許，在位於彰化縣彰化市○○路○ 段之「
    麥當勞速食餐廳」廁所內，以將海洛因加水混合後經由針筒
    注射左腳血管之方式，施用第一級毒品海洛因1 次。另基於
    施用第二級毒品甲基安非他命之犯意，於96年6 月22日為警
    採尿前4 日內之某一時點，在彰化縣彰化市之某處所，以將
    甲基安非他命置於玻璃球中點火燒烤、吸食煙霧之方式，施
    用第二級毒品甲基安非他命1 次。嗣其因另案經臺灣彰化地
    方法院檢察署通緝，於96年6 月21日晚間9 時許，在其位於
    彰化縣彰化市○○里○ 鄰○○路253 巷32號之住處經警查獲
    時，其於有偵查犯罪職權之機關或個人發覺其犯罪前，自動
    向員警坦承除前開經通緝之案件外，另有上開施用第一級毒
    品海洛因1 次之犯行而自首，且主動接受裁判，並經警採尿
    送驗後，結果呈嗎啡及甲基安非他命陽性反應。
二、案經彰化縣警察局彰化分局報請臺灣彰化地方法院檢察署檢
    察官偵查起訴。
　　理    由
一、除被告所犯為死刑、無期徒刑、最輕本刑為3 年以上有期徒
    刑之罪或高等法院管轄第1 審案件者外，於前條第1 項程序
    進行中，被告先就被訴事實為有罪之陳述時，審判長得告知
    被告簡式審判程序之旨，並聽取當事人、代理人、辯護人及
    輔佐人之意見後，裁定進行簡式審判程序，刑事訴訟法第27
    3條之1第1項、第284 條之1分別定有明文。本件被告甲○○
    所涉係死刑、無期徒刑、最輕本刑為3 年以上有期徒刑之罪
    或高等法院管轄第1 審案件以外之罪，並於本院行準備程序
    時就被訴事實為有罪之陳述，本院合議庭依前揭規定，經評
    議結果，裁定改由受命法官獨任行簡式審判程序，合先敘明
    。
二、上開事實，業據被告甲○○於警詢、偵訊、本院準備程序及
    審理時坦承不諱（見彰化縣警察局彰化分局彰警分偵字第09
    60019788 號刑案偵查卷第1-3頁，臺灣彰化地方法院檢察署
    96年毒偵字第3861號卷第6、7頁，本院96年度訴字第1772號
    卷第16、21、22頁），且查：
（一）被告尿液經以氣相層析質譜儀（即ＧＣ／ＭＳ）方法檢驗
      結果，確呈第一級毒品海洛因於人體代謝後之嗎啡、第二
      級毒品甲基安非他命之陽性反應，有彰化縣警察局彰化分
      局委託檢驗尿液代號與真實姓名對照表、詮昕科技股份有
      限公司96年7 月5 日第00000000號濫用藥物尿液檢驗報告
      各1 份附卷足證（見彰化縣警察局彰化分局彰警分偵字第
      0960019788號刑案偵查卷宗第4 、6 頁），是認被告自白
      核與事實相符。
（二）依鑑識實務，按海洛因施用入人體後水解還原成嗎啡，再
      循嗎啡之代謝方式排出體外，且吸食或施打煙毒者，經人
      體代謝作用於8 小時內，即有30％之量排出，24小時之後
      ，續有約剩餘量之90％再排出，72小時之後仍有剩餘微量
      排出，吸食或施打者個人體質不同，其排出時間亦會有差
      異；次按甲基安非他命經口服投與後，約70％於24小時內
      自尿液中排出，其尿液內甲基安非他命成分之檢出，與其
      投與甲基安非他命方式、投與量、個人體質、採尿時間、
      檢測儀器之精密有關，通常採尿液是否呈陽性反應，應以
      投與後24小時所採為宜，一般可驗出海洛因代謝物嗎啡及
      甲基安非他命成分之最長時間為1 日至5 日。是依上開說
      明，佐以被告前揭尿液檢驗報告，被告自白於前揭時間分
      別施用第一級毒品海洛因、第二級毒品甲基安非他命各 1
      次等語，足認被告自白核與事實相符，堪可採為論罪科刑
      之依據。
（三）被告前因施用毒品案件，經臺灣臺中地方法院裁定送觀察
      、勒戒後，認有繼續施用毒品之傾向，再以裁定令入戒治
      處所施以強制戒治，嗣於95年1 月11日因停止處分付保護
      管束出所，而於95年3 月10日執行完畢，此有臺灣高等法
      院被告前案紀錄表及臺灣彰化地方法院檢察署刑案資料查
      註紀錄表各1 份在卷可參。其乃於觀察、勒戒、強制戒治
      執行完畢後5 年內，再為本件施用第一級、第二級毒品之
      犯行，依毒品危害防制條例第23條第2 項之規定，即應依
      法追訴、審判。
三、核被告甲○○所為，係犯毒品危害防制條例第10 條第1項之
    施用第一級毒品罪及同條第2 項之施用第二級毒品罪。其施
    用第一級、第二級毒品而持有之低度行為，各為施用第一級
    、第二級毒品之高度行為所吸收，均不另論罪。被告所犯上
    開2 罪間，犯意各別，行為殊異，應分論併罰。又按刑法第
    62 條 所謂「發覺」，固非以有偵查犯罪職權之機關或人員
    確知其人犯罪無誤為必要，而於對其發生嫌疑時，即得謂為
    已發覺；但此項對犯人之嫌疑，仍須有確切之根據得為合理
    之可疑者，始足當之，若單純主觀上之懷疑，要不得謂已發
    生嫌疑（最高法院72年臺上字第641 號判例意旨參照）。本
    件有關被告涉犯施用第一級毒品海洛因之犯行，係因被告另
    案經臺灣彰化地方法院檢察署通緝，於96 年6 月21日晚間9
    時許，在其位於彰化縣彰化市○○里○ 鄰○○路253 巷32號
    之住處經警查獲時，其於有偵查犯罪職權之機關或個人發覺
    其犯罪前，自動向員警坦承除上開經通緝案件外，另有施用
    第一級毒品海洛因之犯行而自首，且主動接受裁判，據被告
    於警詢、本院審理中陳稱明確（見彰化縣警察局彰化分局彰
    警分偵字第0960019788號刑案偵查卷第2 頁，本院96年度訴
    字第1772號卷第22頁），足徵被告確係在警員未發現有確切
    之根據得為合理之懷疑前，即主動供述其為本件施用第一級
    毒品海洛因部分之犯行，被告係對於未發覺之罪自首而接受
    裁判，爰依自首之規定，就其所犯之施用第一級毒品部分，
    減輕其刑。爰審酌被告再行施用毒品不輟，顯然其意志力薄
    弱，迄未戒除毒癮，無視於毒品對於自身健康之戕害及國家
    對於杜絕毒品犯罪之禁令，惡性非輕，惟兼衡被告施用第一
    級、第二級毒品之手段、次數僅各1 次，且其犯行性質上乃
    屬對自我身心健康之自戕行為，尚未嚴重破壞社會秩序、侵
    害他人權益，及犯後自始坦承犯行等一切情狀，分別量處如
    主文所示之刑，並定其應執行之刑。另本件被告犯罪時間均
    係在96年4 月24日以後，並不符合中華民國96年罪犯減刑條
    例所定之減刑要件，尚無依該條例規定予以減刑之餘地。
據上論斷，應依刑事訴訟法第273 條之1第1項、第299條第1項前
段，毒品危害防制條例第10條第1 項、第2 項、第23條第2 項，
刑法第11條前段、第62條前段、第51條第5款，判決如主文。
本案經檢察官莊佳瑋到庭執行職務。
中　　華　　民　　國　　96　　年　　10　　月　　26　　日
                  刑事第八庭    法  官  林秉暉
以上正本證明與原本無異。
如不服本判決，應於判決送達後10日內，向本院提出上訴書狀，
上訴書狀應「敘述具體上訴理由」，並按他造當事人之人數附繕
本。「切勿逕送上級法院」。
中　　華　　民　　國　　96　　年　　10　　月　　31　　日
                                書記官  梁高賓
毒品危害防制條例第10條
施用第一級毒品者，處6月以上5年以下有期徒刑。
施用第二級毒品者，處3年以下有期徒刑。
